Pedro Rivero Romero Software Engineer

- pedroriverove@gmail.com
- https://pedroriverove.com
- https://www.linkedin.com/in/pedroriverove

- +58 412 6269522
- https://github.com/pedroriverove
- Inglés (A1), Español (Nativa)

Acerca de mí

Software Engineer con más de 9 años de experiencia en el desarrollo de soluciones tecnológicas. Me apasiona el aprendizaje constante y el trabajo en equipo, siempre buscando mejorar tanto en lo técnico como en lo humano. Me gusta trabajar con buenas prácticas y metodologías ágiles para entregar productos de calidad. Disfruto optimizando sistemas y asegurándome de que funcionen de manera eficiente. Me motiva poder contribuir a proyectos que generen un impacto positivo.

- Capacidad de análisis, definición y optimización de bases de datos SQL, NoSQL.
- En el desarrollo back-end, uso principalmente Node, Nest, PHP, Laravel.
- Para el desarrollo front-end, uso principalmente JavaScript, TypeScript, Vue, Nuxt, React, Next.
- Prácticas DevOps con Docker, GitHub Actions, AWS S3, Jenkins Pipeline, AWS Lambda.
- Aplico principios SOLID, POO, TDD, DDD.
- Experiencia trabajando con SCRUM como metodología ágil.
- Organizar tareas y coordinar equipos usando Jira, ClickUp, Discord y Slack.

Habilidades técnicas

Databases	Back-end	Front-end	DevOps	Versión control
MySQL, MariaDB, MongoDB, Redis, PostgreSQL	Node, Nest, PHP, Laravel	JavaScript, TypeScript, Vue, Nuxt, React, Next, Bootstrap, Tailwind	Docker, GitHub Actions, AWS S3, AWS Lambda, Jenkins Pipeline,	Git, GitHub, Bitbucket, GitLab, AWS CodeCommit

Experiencia profesional

Tech Lead
CrediMinuto • https://www.crediminuto.com.co

feb. 2023 - sep. 2024 · 1 año 8 mes Remoto. Bogotá, Colombia

Tecnologías: MariaDB, Redis, Node, Nest, TypeScript, Vue3, Tailwind, Docker, AWS S3, AWS Lambda, AWS CodeCommit usando GitFlow, ClickUp, metodología Scrum.

Logros relevantes:

- Lideré el desarrollo e implementación del proceso de financiación para solicitudes de crédito de teléfonos móviles en Brasil, optimizando la experiencia de usuario y garantizando un proceso seguro y ágil para los clientes.
- Diseñé y desarrollé el proceso de financiación TecnoHome, que permitió a los usuarios solicitar crédito para la compra de laptops, utilizando la misma laptop como garantía.
- Promocionado a Tech Lead en solo diez meses desde mi incorporación a la empresa, reconociendo mi capacidad de liderazgo y contribución al crecimiento tecnológico de la compañía.

Ssr. Full-Stack Developer

Keiron • https://www.keironsalud.com

mar. 2022 - dic. 2022 · 10 meses Remoto. Santiago de Chile, Chile

Tecnologías: MySQL, PostgreSQL, Node, Nest, TypeScript, React, Next, Tailwind, Docker, GitHub Actions, GitHub usando GitFlow, Jira, metodología Scrum.

Logros relevantes:

 Desarrollé una integración entre el CRM y WhatsApp mediante API, automatizando el envío y recepción de mensajes en tiempo real.

Ssr. Full-Stack Developer

KyCredit • https://www.kycredit.com

feb. 2019 - feb. 2022 · 3 años 1 mes Remoto. Madrid. España

Tecnologías: MySQL, MariaDB, Redis, Node, Nest, PHP, Laravel, TypeScript, Vue3, Vue2, Nuxt, Vuetify, Bootstrap, Docker, Jenkins Pipeline, Bitbucket usando GitFlow, Jira, metodología Scrum.

Logros relevantes:

- Lideré la migración de una aplicación monolítica heredada a una arquitectura de microservicios, mejorando la escalabilidad, mantenibilidad y eficiencia del sistema.
- Implementé un nuevo sistema de carga de licitaciones públicas, directamente desde la página web del Ministerio de Hacienda de España, pudiendo desistir de un proveedor que proporcionaba dicha información, lo que le ahorró a la empresa €8 mil en costos mensuales.
- Desarrollé un nuevo sistema que vinculaba diariamente una base de datos de 250 mil empresas con noticias. Lo que permitió a los clientes buscar empresas y artículos de noticias relacionados con ellas.
- Desarrollé una conexión de comunicación entre el proyecto Check y Stripe para poder recibir el pago de los clientes.

CO-Founder Agrauco

sep. 2017 - ene. 2019 · 1 año 5 meses Presencial. Caracas, Venezuela

Tecnologías: MongoDB, MySQL, PHP, Laravel, Node, JavaScript, jQuery, Material Design, Bootstrap, GitLab.

Logros relevantes:

- Co-fundé una startup que utilizaba el aprendizaje automático para mejorar el rendimiento de los cultivos. Un logro
 importante fue obtener el financiamiento de la aceleradora de Telefónica: "Wayra Venezuela".
- Líder de proyecto encargado de desarrollar un sistema web monolítico de agro tecnología, que mejoró la carga de información de los cultivos.

Jr. Full-Stack Developer Dindon

sep. 2016 - sep. 2017 · 1 año 1 mes Remoto. Guayaquil, Ecuador

Tecnologías: MySQL, PHP, Laravel, JavaScript, jQuery, Material Design, GitLab.

Logros relevantes:

 Desarrollé una aplicación web monolítica para la gestión de pedidos a domicilio que permitió conectar los siguientes actores: los restaurantes, flota de entregas y clientes.

Jr. PHP Developer
Gobierno del Distrito Capital • https://www.gdc.gob.ve

abr. 2015 - sep. 2016 · 1 año 6 meses Presencial. Caracas, Venezuela

Tecnologías: PostgreSQL, MySQL, PHP, Laravel, JavaScript, jQuery, Bootstrap, Bitbucket.

Logros relevantes:

- Desarrollé un sistema para gestionar incidentes y solicitudes. El sistema mejoró el tiempo de respuesta a incidentes en un 20% y redujo el tiempo de resolución de solicitudes en un 15%.
- Reescribí un sistema para la gestión de departamentos de protección civil.

Educación

Técnico Superior Universitario en Informática IUT Dr. Federico Rivero Palacios 2012 – 2016 Caracas, Venezuela

Cursos.

Curso de Reactividad con Vue.js 3

Expedición: mar. 2023

Platzi

Curso de Fundamentos de Node.js

Expedición: mar. 2023

Platzi

Curso Básico de Vue.js 2

Expedición: may. 2022

Platzi

Curso de Fundamentos de TypeScript

Expedición: mar. 2022

Platzi

Aptitudes

- Autonomía.
- Autodidacta.
- Pensamiento analítico
- Resolución de problemas.

-	Experiencia trabajando en equipos de alto rendimiento.